【裁判字號】    97,上易,1761
【裁判日期】    971119
【裁判案由】    竊盜
【裁判全文】
臺灣高等法院臺中分院刑事判決        97年度上易字第1761號
上  訴  人
即  被  告  甲○○
                      鎮戶政事務所)
上列上訴人因竊盜案件，不服臺灣臺中地方法院97年度易字第23
81號中華民國97年8月15日第一審判決（起訴案號：臺灣臺中地
方法院檢察署97年度偵字第3225號、第3302號），提起上訴，本
院判決如下：
    主  文
上訴駁回。
    事實及理由
一、本案經本院審理結果，認第一審判決認事用法及量刑均無不
    當，應予維持，並引用第一審判決書記載之事實、證據及理
    由（如附件）。
二、上訴人即被告甲○○（下稱被告）上訴意旨略以：被告當初
    係因遭地下錢莊逼債，且地下錢莊以被告之未婚妻及其肚中
    小孩之生命安全為要脅，被告於遭地下錢莊人員押至竊盜地
    點後，在不得已之情況下，才進入竊取東西償債的；又被告
    家中有身染重病之母親與未婚妻及稚兒待照料，目前家中之
    生活重擔均由被告一人承擔，請求從輕量刑；再者，被告於
    原審犯罪事實一、(二)(三)(四)所示之犯行時，均是一人獨自進入
    偷竊，地下錢莊人員並未在旁把風云云。經查：
  (一)被告為本件犯罪之動機，係因遭地下錢莊人員逼債壓力下，
    始為本件竊盜之犯行部分，業經原審於量刑時考量在內，被
    告再以此事由請求本院從輕量刑，尚非有據。
  (二)本件被告為原審犯罪事實一、(二)(三)(四)所示之犯行時，確實由
    地下錢莊人員陪同一起進入偷竊，或由地下錢莊人員在場把
    風之事實，業據被告於原審審理中供述明確（見原審卷第21
    至22頁），被告於本院審理中翻異前詞，應屬事後避重就輕
    之詞，不足採信。
  (三)被告雖供稱：其在地下錢莊人員脅迫與未婚妻及其肚中小孩
    之生命安全遭要脅下，才為前開之犯行云云；然此與被告在
    警、偵訊及原審中供稱：伊係向地下錢莊借錢，遭地下錢莊
    人員要脅要還債，伊為償還所積欠之債務，才與地下錢莊人
    員一同進入，或由地下錢莊人員在旁把風下，共同竊取物品
    還債之情形不符，已難採信；且被告並未提出任何證據證明
    其在本院所為之供述係真正，本院尚難以此逕為被告有利之
    認定。
  (四)另被告之家庭因素固值得同情，惟原審法院於審酌被告前有
    竊盜前科，素行不佳，其年輕力壯，不思循合法途徑獲得財
    富，其行竊之方式，分工、地位，竊得財物數量非少，所生
    損害非輕，所竊得財物部分業經查獲並發還被害人，兼衡酌
    其犯罪動機係因地下錢莊討債壓力，犯後坦承犯行等一切情
    狀，分別量處如原審主文所示之刑，並定其應執行之刑為有
    期徒刑2年4月，本院認尚稱允當，並無過重之情形。
三、綜上所述，被告之上訴，核為無理由，其上訴應予駁回。
據上論結，應依刑事訴訟法第368條、第371條、第373條，判決
如主文。
本案經檢察官蔡秀男到庭執行職務。
中    華    民    國    97    年    11    月    19    日
            刑事第十一庭  審判長法  官  陳  朱  貴
                                法  官  胡  文  傑
                                法  官  何  志  通
以上正本證明與原本無異。
不得上訴。
                                書記官  高  麗  淇
中    華    民    國    97    年    11    月    19    日


司法院資訊處製作；財團法人民間司法改革基金會備份。
